臺灣高等法院高雄分院刑事判決　　　 100年度上訴字第1661號
上　訴　人　臺灣高雄地方法院檢察署檢察官
上　訴　人
即　被　告　葉秉蒝
被　　　告　歐俊賢
上列二人共同
選任辯護人　　宋宗儀律師
上列上訴人等因被告等違反廢棄物清理法等案件，不服臺灣高雄
地方法院100 年度訴字第386 號中華民國100 年8 月30日第一審
判決（起訴案號：臺灣高雄地方法院檢察署99年度偵字第14507
號），提起上訴，本院判決如下：
     主  文
原判決關於葉秉蒝部分撤銷。
葉秉蒝犯廢棄物清理法第四十六條第四款之非法處理廢棄物罪，
處有期徒刑壹年壹月。
其他上訴駁回。
     事  實
一、歐俊賢受雇於址設高雄市楠梓區楠梓加工區○○路39號之「
    楠梓電子股份有限公司（下稱楠梓電子公司）」，擔任工安
    部門消防設備檢修員，竟意圖為自己不法之所有，自民國98
    年11月4 日起至99年3 月6 日止，利用其職務之便，攜帶公
    司所有之手提袋2 只，進入該公司C 棟6 樓廠房鍍金印刷電
    路板不良品暫存區，先後18次徒手竊取公司所貯存之貴重金
    屬下腳料（即鍍金印刷電路板不良品《下同》、各次竊取之
    時間、地點、數量均詳如附表一所載），得手後將竊得之貴
    重金屬下腳料置於前開手提袋內，搬運至該公司B 棟5 樓廠
    房空調機房內藏放，再利用上班休息時間，騎乘車號ND2-90
    7 號重型機車將上開竊得之物品載運回其位於高雄縣橋頭鄉
    （現改制為高雄市橋頭區○○○路44號住處藏放囤積，伺機
    變賣予葉秉蒝。
二、葉秉蒝係址設高雄市○○區○○街90號4 樓「勝鈜環保科技
    有限公司（下稱勝鈜公司）」之實際負責人，從事資源回收
    業務，其明知從事廢棄物清除、處理業務者，應向直轄市、
    縣（市）主管機關或中央主管機關委託之機關申請核發公民
    營廢棄物清除處理機構許可文件後，始得從事貯存、清除廢
    棄物業務，亦明知歐俊賢所兜售之貴重金屬下腳料係竊得之
    贓物，竟未依廢棄物清理法第41條第1 項規定領有廢棄物清
    除、處理許可文件，基於未領有許可文件即從事廢棄物處理
    及故買贓物之犯意，持門號0000000000號行動電話（申請人
    為葉秉蒝之妻王靖雅）與歐俊賢所持用之門號0000000000號
    行動電話（申請人為楠梓電子公司）相互聯絡，自98年11月
    起至99年2 月止，每月約2 至3 次，駕駛勝鈜公司所有之中
    華廠牌黑色旅行式自用小客貨車（車牌號碼8686-XP ），至
    歐俊賢位於高雄縣橋頭鄉○○路44號之住處，以每公斤新臺
    幣（下同）100 元或200 元之代價，多次向歐俊賢收購上開
    鍍金印刷電路板不良品即事業廢棄物，總計約13萬元，並載
    運至其居住處即高雄縣燕巢鄉（現改制為高雄市燕巢區○○
    ○○街19號傾倒堆置，而以化學原料將上開鍍金印刷電路板
    不良品上之有用之金、銅等金屬，予以分離取下，再將其他
    廢料，予以粉粹包裝後丟拉圾車，以此方式從事廢棄物之處
    理業務。
三、嗣因楠梓電子公司發現前開貴重金屬下腳料有短缺之情形，
    於99年3 月初裝設監視器錄影現場，於99年3 月9 日發現貴
    重金屬下腳料遭人非法竊取，經調閱監視畫面查看，發現係
    歐俊賢於99年3 月6 日14時14分至36分許，接續6 次攜帶手
    提袋前往失竊現場所竊取，因而於99年3 月9 日12時許報警
    處理。經警通知歐俊賢到案說明後，其坦承有附表一編號18
    所載之竊盜犯行，並於偵查犯罪機關尚不知其另有其他竊盜
    犯行前，即主動向警員自首其另有附表一編號1 至17所載之
    竊盜犯行，並接受裁判，而經警循線調查後查悉上情，並於
    99年3 月9 日15時許，在附表二所載地點，扣得如附表二所
    示之物。
四、案經楠梓電子公司訴由內政部警政署保安警察第二總隊第四
    大隊第三中隊報請臺灣高雄地方法院檢察署檢察官偵查起訴
    。
     理  由
壹、程序方面：
    按被告以外之人於審判外之陳述，雖不符刑事訴訟法第159
    條之1 至第159 條之4 之規定，而經當事人於審判程序同意
    作為證據，法院審酌該言詞陳述或書面陳述作成時之情況，
    認為適當者，亦得為證據；當事人於法院調查證據時，知有
    刑事訴訟法第159 條第1 項不得為證據之情形，而未於言詞
    辯論終結前聲明異議者，視為同意前項之同意，刑事訴訟法
    第159 條之5 第1 、2 項定有明文。本判決認定事實所引用
    之證據資料，檢察官及被告未於本院言詞辯論終結前聲明異
    議，且審酌並無違法不當或證明有明顯過低之瑕疵，本院認
    以之作為證據為適當，均得作為證據。
貳、實體部分：
一、被告歐俊賢部分：
(一)、被告歐俊賢分別於附表一編號1 至18號所示之時、地竊取楠
    梓電子公司所有如附表一編號1 至18號所示之鍍金印刷電路
    板不良品之事實，業據被告歐俊賢於警訊及本院審理時坦承
    不諱，並經證人即告訴代理人陳開榮於警詢、偵訊及原審審
    理時證述甚詳（見警卷第59至67頁、偵卷第33、34頁、原審
    二卷第75至77頁），復有內政部警政署保安警察第二總隊第
    四大隊第三中隊扣押筆錄、扣押物品目錄表各3 份（見警卷
    第83至86頁、第88至91頁、第93至96頁）、保安警察第二總
    隊第四大隊第三中隊受理刑事案件報案三聯單、受理各類案
    件紀錄表各1 紙（見警卷第120 、121 頁）、被害人領回贓
    物之贓物認領保管單1 紙（見警卷第122 頁）、照片58幀（
    見警卷第180 至208 頁）在卷可稽。
(二)、被告歐俊賢上開行竊之事實，已臻明確，其犯行堪以認定。
二、被告葉秉蒝部分：
(一)、被告葉秉蒝係址設高雄市○○區○○街90號4 樓勝鈜公司之
    實際負責人，從事資源回收業務，未依廢棄物清理法第41條
    第1 項規定領有廢棄物清除、處理許可文件，且明知歐俊賢
    所兜售之貴重金屬下腳料係竊得之贓物，於上揭時、地向被
    告歐俊賢購得上揭鍍金印刷電路板不良品後，將之載運至其
    居住處即高雄縣燕巢鄉○○○街19號，而以化學原料將上開
    鍍金印刷電路板不良品上之有用之金、銅金屬，予以分離取
    下，再將其餘廢料，予以粉粹包裝後丟拉圾車，以此方式從
    事廢棄物之處理之事實，業據被告葉秉蒝於本院審理時供承
    不諱（見本院卷第45、79頁背面) ，而被告葉秉蒝明知歐俊
    賢所兜售之貴重金屬下腳料係竊得之贓物，持門號00000000
    00號行動電話與歐俊賢所持門號0000000000號電話相互聯絡
    ，自98年11月間至99年2 月間，每月約2 至3 次，駕駛勝鈜
    公司所有之中華廠牌黑色旅行式自用小客貨車（車牌號碼86
    86-XP ），至歐俊賢位於高雄縣橋頭鄉○○路44號之住處，
    以每公斤100 元或200 元之代價，向歐俊賢收購上開貴重金
    屬下腳料，總計約13萬元等情，亦據被告歐俊賢於警詢中證
    述甚詳（見警卷第19至23頁、第26至29頁）；被告歐俊賢於
    本院審理時亦供稱：我是囤積一定數量( 指上開竊得之鍍金
    印刷電路板不良品) 後，才賣給葉秉蒝等情相符( 見本院卷
    第77頁) 。證人即被告葉秉蒝之妻王靖雅於警詢中亦證稱：
    勝鈜公司是伊丈夫葉秉蒝所經營之公司，現負責人登記是伊
    本人，公司的事務都是由葉秉蒝處理等語明確（見警卷第69
    頁），復有勝鈜公司及分公司基本資料查詢1 份（見警卷第
    133 至135 頁）、歐俊賢所提出之收購者葉秉蒝名片影本1
    紙（見警卷第125 頁）、兆豐國際商業銀行楠梓分行活期儲
    蓄存款封面及其內頁資料、歷史資料查詢系統「存款查詢（
    客戶帳號：00000000000 ）」各1 紙（見警卷第126 、127
    頁）、國泰人壽保險股份有限公司100 年5 月26日國壽字第
    100051013 號函及隨函所附歐俊賢保險費繳納狀況一覽表1
    份（見原審二卷第45頁）、車籍查詢- 基本資料詳細畫面1
    紙（見警卷第136 頁）、通聯調閱查詢單5 份（見警卷第14
    5 至151 頁、第159 至177 頁、第219 至223 頁、第232 至
    265 頁、第269 至275 頁）、中華電信股份有限公司通話明
    細報表1 份（見警卷第152 至154 頁）、98年11月份行動電
    話0000000000在楠梓加工區基地台受話一覽表1 份（見警卷
    第218 頁）、99年1 月份起至99年3 月7 日止行動電話0000
    000000與0000000000交叉比對連絡一覽表1 份（見警卷第22
    6 、227頁）在卷可佐。
(二)、又證人即被告歐俊賢所持用之門號0000000000號行動電話（
    申請人為楠梓電子股份有限公司）與被告葉秉蒝所持用之門
    號0000000000號行動電話（申請人為葉秉蒝之妻王靖雅），
    於98年11月份至99年3 月份常常電話聯絡，且被告葉秉蒝於
    上開期間多次發話或受話基地台位於楠梓電子公司附近之高
    雄市楠梓區○○○路109 號、外環西路121 號5 樓、中央路
    30號10樓頂、開發路39號、惠民路223 巷12號12樓及歐俊賢
    現居地附近之高雄縣橋頭鄉頂鹽田1141號附近之情，有通聯
    調閱查詢單5 份（見警卷第145 至151 頁、第159 至177 頁
    、第219 至223 頁、第232 至265 頁、第269 至275 頁）、
    中華電信股份有限公司通話明細報表1 份（見警卷第152 至
    154 頁）、98年11月份行動電話0000000000在楠梓加工區基
    地台受話一覽表1 份（見警卷第218 頁）、99年1 月份起至
    99年3 月7 日止行動電話0000000000與0000000000交叉比對
    連絡一覽表1 份（見警卷第226 、227 頁）在卷可佐，經核
    與證人即被告歐俊賢上開警詢中證述：已有10幾次出賣給勝
    鈜環保科技有限公司葉秉蒝業務經理收購……平均每月變賣
    2 次至3 次……他都以0000000000手機與我0000000000（楠
    梓電子公司配發手機）聯絡，有時是他與我聯絡，有時是我
    主動與他聯絡等情相符。另證人即被告歐俊賢證述其先後多
    次變賣所竊取之鍍金電路板不良品賣予被告葉秉蒝，所得贓
    款計有13萬元，其中6 萬元儲存於歐俊賢之兆豐國際商業銀
    行楠梓分行帳戶（00000000000 ）內，另外2 萬9 仟元支付
    保險費，3 萬元支付家庭開銷，1 萬1 千元供自己平時開銷
    乙節，亦有歐俊賢所申辦之兆豐國際商業銀行楠梓分行活期
    儲蓄存款封面及其內頁資料、歷史資料查詢系統「存款查詢
    （客戶帳號：00000000000 ）」各1 紙（見警卷第126 、12
    7 頁）、國泰人壽保險股份有限公司100 年5 月26日國壽字
    第100051013 號函及隨函所附歐俊賢保險費繳納狀況一覽表
    1 份（見院二卷第45頁）在卷足資比對，證人即被告歐俊賢
    此部分證述，與該證據資料相符，亦堪信為真實。
(三)、至警方於99年3 月22日，在被告葉秉蒝居住處即高雄縣燕巢
    鄉○○○街19號所查扣如附表三編號8 、9 之IC電路板及電
    子零件廢料，雖非楠梓電子公司失竊之貴重金屬下腳料，業
    經證人陳開榮於原審法院審理時證述明確（見原審二卷第75
    頁正面）。惟證人即同案被告歐俊賢前於99年3 月9 日已為
    警查悉其竊盜犯行，並於99年3 月9 日、3 月10日第二、三
    次警詢時迭次供述其多次將竊得之貴重金屬下腳料（即鍍金
    電路板不良品）販售給被告葉秉蒝，然警方卻直到相隔10幾
    天後之99年3 月22日始前往高雄縣燕巢鄉○○○街19號搜索
    ，本即難以查獲楠梓電子公司所失竊之物品及其他相關跡證
    。況門號0000000000行動電話，為歐俊賢個人持用之行動電
    話號碼（見警卷第12頁），而被告葉秉蒝在證人即被告歐俊
    賢經警製作警詢筆錄結束後，曾於99年3 月10日晚上多次以
    門號0000000000行動電話撥打門號0000000000號行動電話欲
    與歐俊賢聯繫（惟因歐俊賢電話繳回楠梓電子公司，而均未
    接通），其復於99年3 月11日0 時45分許、0 時53分許，再
    行撥打歐俊賢所持用之門號0000000000號行動電話，而與歐
    俊賢分別通話67秒、131 秒等情，亦有葉秉蒝於99年3 月10
    日至11日以行動電話0000000000撥打歐俊賢行動電話000000
    0000、0000000000通話連絡一覽表及通聯調閱查詢單各1 份
    在卷可佐（見警卷第230 至265 頁），則被告葉秉蒝既於歐
    俊賢經警製作完警詢筆錄之後，仍有與歐俊賢電話聯繫，則
    被告葉秉蒝就其收購贓物等犯行將遭警方追查，且其位於高
    雄縣燕巢鄉○○○街19號之居住處有遭警方搜索之高度可能
    ，已非無法預知，並可預作準備，則於99年3 月22日員警前
    往其居住處搜查時，未能查獲楠梓電子公司所失竊之貴重金
    屬下腳料，自尚難採為被告葉秉蒝有利之認定，併予敘明。
(四)、綜上所述，被告葉秉蒝有上揭事實二所載故買贓物、違反廢
    棄物清理法等犯行，已甚明確，其此部分犯行亦堪認定。
三、核被告歐俊賢就上揭事實一所為，係犯刑法第320 條第1 項
    普通竊盜罪，共18罪。被告歐俊賢於警方尚不知其除附表一
    編號18之竊盜犯行外，尚有其他竊盜犯行前，即主動向員警
    自首附表編號1 至17共17次竊盜犯行，並接受裁判等情，業
    經證人即警員連家祥於原審法院審理時證述：附表一編號1
    至17的犯行，警詢之前我們警方還不知道，是被告歐俊賢主
    動跟我們說，我們再去向楠梓電子公司調取資料等語明確（
    見院二卷第74頁正面），堪認被告歐俊賢就附表一編號1 至
    17之竊盜犯行，均已符合刑法自首之要件，均依法減輕其刑
    。被告歐俊賢所犯上開18罪，犯意各別，行為互殊，應分論
    併罰。另被告葉秉蒝所為，係犯刑法第349 條第2 項故買贓
    物罪及廢棄物清理法第46條第4 款之非法清理廢棄物罪。又
    被告葉秉蒝於上揭事實二所載密接之一定時間、地點內，反
    覆多次從事廢棄物之處理，無非執行業務所當然，於客觀上
    符合一個反覆性之行為觀念，於刑法評價上，應認屬包括的
    一罪（最高法院98年度台上字第73號、第3764號判決意旨參
    照）。另被告葉秉蒝上開故買贓物之行為，其目的在於將該
    贓物即鍍金印刷電路板不良品上有價值之金、銅等金屬，以
    化學方式將之分離，應屬事業廢棄物清理法之處理行為。是
    被告葉秉蒝以一行為，同時觸犯非法處理廢棄物罪及故買贓
    物罪，為想像競合犯，應從一重依非法處理廢棄物罪論處。
    公訴意旨認被告葉秉蒝上開所犯2 罪，應分論併罰，尚有未
    洽。
四、原審因認被告歐俊賢犯竊盜共18罪，而適用刑法第320 條第
    1 項、第55條、第62條前段、第41條第1 項前段、第51條第
    5 款，刑法施行法第1 條之1 之規定，並審酌歐俊賢前無經
    法院判刑之犯罪前科紀錄，有臺灣高等法院被告前案紀錄表
    1 份在卷可稽，其年輕力壯，不思正途以獲取所需，竟為還
    清信用貸款，竊取楠梓電子公司所有之鍍金印刷電路板不良
    品加以變賣換取現金，誠屬不該，惟念其事後已與被害人楠
    梓電子公司達成和解，並賠償其損害（有和解書及收據各1
    份附於本院卷第60、61頁足憑) 等一切情狀，分別量處如附
    表一所示之刑度，並諭知易科罰全之折算標準；及定其應執
    行刑為有期徒刑壹年捌月，並諭知如易科罰金，以新台幣壹
    仟元折算壹日。其認事用法，並無不合，量刑亦屬適當，檢
    察官上訴意旨，指摘原判決量刑過輕，為無理由，應予駁回
    。
五、原審就被告葉秉蒝部分，予以論科，固非無見；惟查：被告
    葉秉蒝收購該鍍金印刷電路板不良品後，以化學原料將上開
    鍍金印刷電路板不良品上之有用之金、銅等金屬，予以分離
    取下，再將其他廢料，予以粉粹包裝後丟拉圾車，如上所述
    ，則被告葉秉蒝該行為應係從事廢棄物之處理業務，原判決
    認被告葉秉蒝之行為，僅係廢棄物之貯存、清除業務，尚有
    未洽。被告葉秉蒝上訴意旨否認犯罪（於本院審理時坦承犯
    行) ，指摘原判決此部分不當，雖無理由，惟原判決此部分
    既有可議，自應由本院將原判決關於葉秉蒝部分撤銷改判。
    審酌被告葉秉蒝於本院審理時坦承犯行，態度良好，且配合
    被告歐俊賢與楠梓電子公司達成和解等一切情狀，量處如主
    文第二項所示之刑。至如附表三編號1 、3 至9 所示之扣案
    物，均與被告葉秉蒝本案之犯行無關，業經證人即警員連家
    祥於原審法院審理時證述明確（見原審二卷第74頁），而編
    號2 之葉秉蒝名片2 張，係被告葉秉蒝做生意上使用，業經
    被告葉秉蒝於警詢中供述在卷（見警卷第39頁），且與本案
    犯罪尚無密切直接關連，故就附表三所示扣案物，均不為沒
    收之諭知，併予敘明。
據上論斷，應依刑事訴訟法第369 條第1 項前段、第368 條、第
364 條、第299 條第1 項前段，廢棄物清理法第46條第4 款，刑
法第11條前段、第349 條第2 項、第55條、第51條第5 款，判決
如主文。
本案經檢察官張益昌到庭執行職務。
中    華    民    國   100    年    12    月    15    日
                  刑事第四庭    審判長法  官  蕭權閔
                                      法  官  唐照明
                                      法  官  王憲義
以上正本證明與原本無異。
歐俊賢不得上訴。
葉秉蒝如不服本判決應於收受本判決後10日內向本院提出上訴書
狀，其未敘述上訴理由者，並得於提起上訴後10日內向本院補提
理由書狀（均須按他造當事人之人數附繕本）「切勿逕送上級法
院」。
中    華    民    國   100    年    12    月    15    日
                                      書記官  黃富美
附錄本案論罪科刑之法條
中華民國刑法第320條
（普通竊盜罪、竊佔罪）
意圖為自己或第三人不法之所有，而竊取他人之動產者，為竊盜
罪，處5  年以下有期徒刑、拘役或 5 百元以下罰金。
意圖為自己或第三人不法之利益，而竊佔他人之不動產者，依前
項之規定處斷。
前二項之未遂犯罰之。
中華民國刑法第349 條
收受贓物者，處3 年以下有期徒刑、拘役或500 元以下罰金。
搬運、寄藏、故買贓物或為牙保者，處5 年以下有期徒刑、拘役
或科或併科1 千元以下罰金。
因贓物變得之財物，以贓物論。
廢棄物清理法第46條
有下列情形之一者，處1 年以上5 年以下有期徒刑，得併科新臺
幣3 百萬元以下罰金：
一、任意棄置有害事業廢棄物。
二、事業負責人或相關人員未依本法規定之方式貯存、清除、處
    理或再利用廢棄物，致污染環境。
三、未經主管機關許可，提供土地回填、堆置廢棄物。
四、未依第 41 條第 1 項規定領有廢棄物清除、處理許可文件
    ，從事廢棄物貯存、清除、處理，或未依廢棄物清除、處理
    許可文件內容貯存、清除、處理廢棄物。
五、執行機關之人員委託未取得許可文件之業者，清除、處理一
    般廢棄物者；或明知受託人非法清除、處理而仍委託。
六、公民營廢棄物處理機構負責人或相關人員、或執行機關之人
    員未處理廢棄物，開具虛偽證明。
附表一：
┌──┬────┬──────┬────┬────┬───┐
│編號│時    間│地        點│竊取物品│竊取數量│量處之│
│    │        │            │        │        │刑    │
├──┼────┼──────┼────┼────┼───┤
│ 1  │98年11月│高雄市楠梓加│貴重金屬│98年11月│有期徒│
│    │4日11時 │工區○○路39│下腳料：│份即編號│刑貳月│
│    │15分許  │號「楠梓電子│鍍金印刷│1 至3 共│      │
│    │        │股份有限公司│電路板不│計竊取15│      │
│    │        │」C棟6樓廠房│良品    │0 公斤（│      │
│    │        │鍍金印刷電路│        │平均每次│      │
│    │        │板不良品暫存│        │約50公斤│      │
│    │        │區          │        │）。    │      │
├──┼────┼──────┼────┼────┼───┤
│ 2  │98年11月│同上        │同上    │同上    │同上  │
│    │17日11時│            │        │        │      │
│    │10分許  │            │        │        │      │
├──┼────┼──────┼────┼────┼───┤
│ 3  │98年11月│同上        │同上    │同上    │同上  │
│    │25日11時│            │        │        │      │
│    │30分許  │            │        │        │      │
├──┼────┼──────┼────┼────┼───┤
│ 4  │98年12月│同上        │同上    │98年12月│同上  │
│    │4日11時 │            │        │份即編號│      │
│    │20分許  │            │        │4 至7 共│      │
│    │        │            │        │計竊取21│      │
│    │        │            │        │0 公斤（│      │
│    │        │            │        │平均每次│      │
│    │        │            │        │約52.5公│      │
│    │        │            │        │斤）。  │      │
├──┼────┼──────┼────┼────┼───┤
│ 5  │98年12月│同上        │同上    │同上    │同上  │
│    │10日11時│            │        │        │      │
│    │35分許  │            │        │        │      │
├──┼────┼──────┼────┼────┼───┤
│ 6  │98年12月│同上        │同上    │同上    │同上  │
│    │16日11時│            │        │        │      │
│    │許      │            │        │        │      │
├──┼────┼──────┼────┼────┼───┤
│ 7  │98年12月│同上        │同上    │同上    │同上  │
│    │23日11時│            │        │        │      │
│    │25分許  │            │        │        │      │
├──┼────┼──────┼────┼────┼───┤
│ 8  │99年1月6│同上        │同上    │99年1 月│同上  │
│    │日10時50│            │        │份即編號│      │
│    │分許    │            │        │8 至11共│      │
│    │        │            │        │計竊取20│      │
│    │        │            │        │0 公斤（│      │
│    │        │            │        │平均每次│      │
│    │        │            │        │約50公斤│      │
│    │        │            │        │）。    │      │
├──┼────┼──────┼────┼────┼───┤
│ 9  │99年1月 │同上        │同上    │同上    │同上  │
│    │14日10時│            │        │        │      │
│    │15分許  │            │        │        │      │
├──┼────┼──────┼────┼────┼───┤
│ 10 │99年1月 │同上        │同上    │同上    │同上  │
│    │19日11時│            │        │        │      │
│    │10分許  │            │        │        │      │
├──┼────┼──────┼────┼────┼───┤
│ 11 │99年1月 │同上        │同上    │同上    │同上  │
│    │22日11時│            │        │        │      │
│    │30分許  │            │        │        │      │
├──┼────┼──────┼────┼────┼───┤
│ 12 │99年2月3│同上        │同上    │99年2 月│同上  │
│    │日11時許│            │        │份即編號│      │
│    │        │            │        │12至17共│      │
│    │        │            │        │計竊取39│      │
│    │        │            │        │0 公斤（│      │
│    │        │            │        │平均每次│      │
│    │        │            │        │約65公斤│      │
│    │        │            │        │）。    │      │
├──┼────┼──────┼────┼────┼───┤
│ 13 │99年2月4│同上        │同上    │同上    │同上  │
│    │日10時50│            │        │        │      │
│    │分許    │            │        │        │      │
├──┼────┼──────┼────┼────┼───┤
│ 14 │99年2月8│同上        │同上    │同上    │同上  │
│    │日11時15│            │        │        │      │
│    │分許    │            │        │        │      │
├──┼────┼──────┼────┼────┼───┤
│ 15 │99年2月9│同上        │同上    │同上    │同上  │
│    │日11時20│            │        │        │      │
│    │分許    │            │        │        │      │
├──┼────┼──────┼────┼────┼───┤
│ 16 │99年2月 │同上        │同上    │同上    │同上  │
│    │10日11時│            │        │        │      │
│    │30分許  │            │        │        │      │
├──┼────┼──────┼────┼────┼───┤
│ 17 │99年2月 │同上        │同上    │同上    │同上  │
│    │11日10時│            │        │        │      │
│    │40分許  │            │        │        │      │
├──┼────┼──────┼────┼────┼───┤
│ 18 │99年3月6│同上        │同上    │75公斤  │有期徒│
│    │日14時14│            │        │        │刑肆月│
│    │分至36分│            │        │        │      │
│    │許      │            │        │        │      │
├──┴────┼──────┴────┴────┼───┤
│ 總         計│共計竊取1025公斤                │      │
└───────┴────────────────┴───┘
附表二：
┌──┬────────┬─────────┬──────┐
│編號│      地點      │      扣案物      │備        註│
├──┼────────┼─────────┼──────┤
│ 1  │楠梓電子公司B棟5│鍍金電路板56公斤、│扣案物已由陳│
│    │樓              │橘花色手提袋1 只  │開榮領回（見│
│    │                │                  │警卷第122 頁│
│    │                │                  │）          │
├──┼────────┼─────────┼──────┤
│ 2  │高雄縣橋頭鄉甲圍│鍍金電路板19公斤  │同上        │
│    │路44號          │                  │            │
├──┼────────┼─────────┼──────┤
│ 3  │高雄市楠梓加工區│藍色手提袋1 只    │同上        │
│    │加昌路600之8號  │                  │            │
└──┴────────┴─────────┴──────┘
附表三：
┌──┬────────┬─────────┐
│編號│      地點      │      扣案物      │
├──┼────────┼─────────┤
│ 1  │高雄縣燕巢鄉安林│物品進貨單4張     │
│    │六街19號        │                  │
├──┼────────┼─────────┤
│ 2  │同上            │名片（葉秉蒝）2張 │
├──┼────────┼─────────┤
│ 3  │同上            │名片（黃勝利）3張 │
├──┼────────┼─────────┤
│ 4  │同上            │順利興合約書1本   │
├──┼────────┼─────────┤
│ 5  │同上            │順利興公司簡介1本 │
├──┼────────┼─────────┤
│ 6  │同上            │廠商聯絡名單2張   │
├──┼────────┼─────────┤
│ 7  │同上            │善品科技公司簡介1 │
│    │                │本                │
├──┼────────┼─────────┤
│ 8  │同上            │IC電路板1片       │
├──┼────────┼─────────┤
│ 9  │同上            │電子零件廢料1袋   │
└──┴────────┴─────────┘